---
title: "Domando Datos con R"
author: "juan vargas"
date: "8/9/2021"
output: html_document
---

```{r}
library(usethis)
use_git_config(user.name = "Juan-arg", user.email = "arq.juanvargas.mas@gmail.com")
```



```{r}
library(tidyverse)
library(sf)  
library(leaflet)

```

#Analizamos la oferta de alquileres de Airbnb para la Ciudad de Buenos Aires en el año 2017

```{r}
dataalquiler <- ("airbnb_CABA_07_2017.csv")
```

#Quiero conocer las columnas y el resumen estadistico del archivo CSV

```{r}
names(dataalquiler)
```

```{r}
summary(dataalquiler)
```


#Para conocer las posibles categorías e un factor, utilizamos la función levels, que muestra estos nieveles. Por ejemplo: ROOM TYPE


```{r}
levels(dataalquiler$room_type)
```

#El dataset, las variables TIPO DE CUARTO puede ser: Carto o casa completa, Cuarto Privado o Cuarto Compartido.
    
#Queremos conocer el valor promedio en pesos argentinos para las tipologias ofertadas en alquiler.    
```{r}
dataalquiler %>% 
        select(price, room_type, property_type, bathrooms) %>% 
        filter(room_type == "Private room", property_type == "Apartment" | property_type == "House") %>% 
        arrange(price) %>% 
        mutate(VALOR_PEROSARG=  103 * price ) %>% 
        group_by(property_type) %>%  
        summarise(prom_precio = mean(VALOR_PEROSARG))
```

#Del mismo modo buscamos el precio mas bajo en pesos argentinos para las tipologas ofertadas en alquiler

```{r}
dataalquiler %>%select(price, room_type, property_type, bathrooms) %>% 
        filter(room_type == "Private room", property_type == "Apartment" | property_type == "House") %>% 
        arrange(price) %>% 
        mutate(VALOR_PEROSARG=  103 * price ) %>% 
        group_by(property_type) %>%  
        summarise(prom_precio = min(VALOR_PEROSARG))
```


#Tambien lo hacemos para el valor maximo 

```{r}
dataalquiler %>% 
        select(price, room_type, property_type, bathrooms) %>% 
        filter(room_type == "Private room", property_type == "Apartment" | property_type == "House") %>% 
        arrange(price) %>% 
        mutate(VALOR_PEROSARG=  103 * price ) %>% 
        group_by(property_type) %>%  
        summarise(prom_precio = max(VALOR_PEROSARG))
```

